### Henrique Rossi Vilela

Data de Nascimento: 22/12/1997

Contato: (35) 9 9887-5909 | henrique.rossi.git@gmail.com

Portfólio: <a href="https://henrique-rossi.github.io/">https://henrique-rossi.github.io/</a>

### Objetivo

Apaixonado por tecnologias e conhecimentos, curioso em desvendar novos horizontes e sempre disposto a novas experiências. Graduado em Sistemas de Informação, apaixonado por tecnologias emergentes e culturas como DevOps e Frameworks de Metodologias Ágeis como Scrum e Kanban. Tenho experiência em Desenvolvimento de Software Mobile e Web, estando sempre atento às necessidades de mercado entre IoT, Iaas, Paas, Saas. Trabalhei com as mais diversas tecnologias fazendo parte do time nacional de DevOps dos clientes, e eventos de Bootcamp/ Hackathon/Maratona entre eles NASA, IBM e IGTI. Soft Skills em Criatividade e Inovação, Mindset Ágil, Colaboração, Empatia, Estudos Autodidata. Hard Skills em JavaScript, PHP, React Native, Vue.js, Type Script, C#, Python, HTML, CSS, Flutter, Bootstrap, Unity3D, Angular, MySQL, SQLite, MongoDB, SQLServer, FireBase, Ferramentas de Controle de Versão (GltHub e GitLab), Linux, IBM Cloud, AWS, Azure, GCP, Apache. Participação nos eventos Maratona Behind the Code, Hackathon Space Apps Covid-19 Challenge, Bootcamp Cientista de Dados e Machine Learning, Desenvolvimento FullStack de ambientes de Web e Mobile, Desenvolvimento de Jogos 2D, 3D, Design Gráfico, Game Design.

### Formação Acadêmica

Graduado em Sistemas de Informação - Faculdade de Filosofia, Ciências e Letras de Boa Esperança (FAFIBE).

### **Experiência Profissional**

### Masterponto Equipamentos e Sistemas Analista Suporte Jr. (06/2020 - 09/2020)

• Suporte técnico na atuação direta com cliente na solução de problemas, instalação e manutenção de equipamentos.

### Prefeitura Municipal de Boa Esperança Analista de Suporte Jr. (05/2018 - 11/2018)

- Desenvolvimento de projetos para instalação de redes confiáveis e seguras.
- Configurei e mantive manutenção em hardware / dispositivos da linha corporativa (Nootbook's / Desktop's / Server's / Switches / Routers).
- Suporte em sistemas operacionais (Linux / Windows / Mac).
- Suporte de rede (cabeamento / mapeamento / estrutura).

- Desenvolvimento FullStack de Aplicações Web e Mobile.
- Desenvolvimento de Sistemas de Gestão de Portais.
- Administração de Servidores MySQL.

## Qualificações e Atividades Profissionais

- Scrum Foundations Professional Certificate (SFPC) (PTBR)(12/06/2020).
- ➤ Formação Inicial em LGPD (Lei Geral de Proteção de Dados Pessoais) e Privacidade (23/01/2021).
- ➤ Maratona Behind the Code (07/08/2020).
- ➤ Nasa space apps covid-19 challenge 2020 (31/05/2020).
- Bootcamp Cientista de Dados (11/09/2020).
- ➤ Bootcamp Analista de Machine Learning (20/11/2020).
- Desenvolvimento Web Avançado (05/01/2021).
- Curso PHP -Curso em Vídeo (03/06/2019).
- ➤ O curso completo de Banco de Dados e SQL, sem mistérios! (29/06/2020).
- Design de Jogos 2D (17/11/2020).
- ➤ Fundamentos do Azure (07/07/2020).
- Criando um repositório para seus projetos inovadores (02/07/2020).
- Criação de Apps Android e iOS com Flutter Crie 16 Apps (03/02/2021).
- Curso de HTML5-Curso em Video (21/06/2019).

### Seminários/Palestras

- Startse VarejoTech Conference 2020: A maior conferência online do setor para se preparar para a nova era do varejo. (05/08/2020)
- Nasa space apps covid-19 challenge 2020 A NASA, a ESA (Agência Espacial Européia) e a
  JAXA (Agência de Exploração Aeroespacial do Japão) estão convidando programadores,
  empreendedores, cientistas, designers, fabricantes, construtores, artistas e tecnólogos a
  participar de um HACKATHON VIRTUAL, nos dias de 30 a 31 de maio, dedicado a abrir
  dados para trabalhar no desenvolvimento de soluções para questões relacionadas à
  pandemia do COVID-19.(31/05/2020)
- Maratona Behind the Code A Maratona Behind the Code é uma iniciativa digital que visa capacitar e aproximar desenvolvedores e entusiastas do mercado de tecnologia. Mediante a videoaulas e tutoriais, eles têm acesso livre e também aprendem a utilizar as tecnologias mais disruptivas do mercado, como Inteligência Artificial, Cloud, Containers e IoT. Todas essas disponíveis na nuvem da IBM.(07/08/2020)
- BOOTCAMP FIA ONLINE(30/08/2020) Sobre liderança e planejamento de carreira em um período de grandes transformações nos negócios.

### **Demais Experiências**

- Estágio Completo (200h Gerência de TI Prefeitura Municipal de Boa Esperança (35) 3851-0300 03/2018 a 06/2018)
- Monitor de linguagem de programação C# na Graduação de Sistemas de Informação (FAFIBE –
  - Faculdade de Filosofia, Ciências e Letras de Boa Esperança 03/2018 a 06/2020.
- Monitor de linguagem de programação Web no Curso Tecnólogo (FAFIBE Faculdade de Filosofia, Ciências e Letras de Boa Esperança – 08/2018 a 06/2020.

# Informações Adicionais

- > Experiência Profissional Office 365 e Programação Web.
- > Conhecimentos em Scrum e Kanban.
- > Praticante da Cultura DevOps.
- > Software Open Source.
- > Experiência em Cloud, IoT e Infraestrutura Corporativa.
- > English intermediate reading and writing.
- ➤ Conhecimentos em Sistemas Operacionais (Linux, Mac OS X, Windows. Windows Server).
- > Adobe Illustrator e Photoshop